【裁判字號】    91,易,3486
【裁判日期】    920130
【裁判案由】    竊盜
【裁判全文】
臺灣板橋地方法院刑事判決                        九十一年度易字第三四八六號
    公  訴  人  臺灣板橋地方法院檢察署檢察官
    被      告  甲○○  男二十.
右列被告因竊盜案件，經檢察官提起公訴（九十一年度偵字第二０八一五號），本院
判決如左：
    主  文
本件免訴。
    理  由
一、公訴意旨略稱：被告甲○○意圖為自己不法所有，於民國九十一年十月二十四日
    凌晨一時許，在臺北縣蘆洲市○○路與光榮路口，利用乙○○停放於該處之車牌
    號碼為ＣＢ─六六七號之營小客車車門未上鎖之機會，徒手進入該車內竊取乙○
    ○之財物未遂，嗣經警巡邏至前開處所，發現甲○○於前開車內睡覺，始查知上
    情，因認被告涉犯刑法第三百二十條第三項、第一項之竊盜未遂罪嫌。
二、按案件曾經判決確定者，應諭知免訴之判決，刑事訴訟法第三百零二條第一款定
    有明文。又訴訟上所謂一事不再理之原則，關於實質上一罪或裁判上一罪，亦均
    有其適用，最高法院六十年臺非字第七七號著有判例。復按連續犯必須主觀上基
    於一個概括之犯意，客觀上需連續數行為而犯同一罪名時，始能成立，所謂基於
    一個概括之犯意，即指該項犯罪行為，客觀上雖有次數可分，而在犯人主觀上不
    外出於一個犯意之連續進行，即多次犯罪行為自始均在一個預定犯罪計劃之內，
    出於主觀上始終同一犯意進行而言，最高法院二十二年度台上字第三二三三號判
    例、八十三年度台上字第五八０三號判決可資參照。
三、訊據被告甲○○雖矢口否認有何竊盜未遂犯行，辯稱：伊當時進入ＣＢ─六六七
    號營小客車內係要找地方睡覺，伊並無竊取該車內物品之不法意圖云云。惟查被
    告於警訊及偵查中均坦承上揭時地進入前開車輛後確曾翻動車內物品，後因無值
    錢之物品方躺於車內睡覺等語（參見偵查卷第四頁背面、第五頁背面、第十七頁
    背面），核與該車車主乙○○於警訊時陳述情節相符（「‧‧‧車內已被竊嫌翻
    過亂七八糟‧‧‧」，參見偵查卷第六頁背面），堪認被告進入前開車輛應確有
    欲偷竊車內財物之不法所有意圖，僅因於該車內未搜括到有價值之財物而未遂，
    被告前開所辯顯係卸責之詞，不足採信，是本件被告竊盜未遂之犯行應堪認定。
    然查被告前於九十一年九月四日十一時三十分許，在臺北縣三重市○○路一０一
    號前，竊取藍銘焜放置於超商門口之空酒瓶八個（價值新臺幣二十四元），據為
    己有，嗣經藍銘焜發現報警處理而查獲，該部分竊盜犯行，業經本院三重簡易庭
    於九十一年十一月十九日以九十一年度重簡字第一一五一號判處有期徒刑四月確
    定在案（已於九十二年一月二日送執行），有上開刑事簡易判決書一份及本院公
    務電話聯繫紀錄一紙附卷足稽，檢察官雖認本案與前開確定判決認定之犯罪事實
    ，兩者間尚非裁判上一罪，方提起本件公訴，惟刑事訴訟審判之目的，在於認定
    刑罰權之存在與否及其範圍，對一被告起訴之全部事實，究為單一刑罰權之一罪
    （包括事實上一罪暨含實質上及裁判上一罪之法律上一罪），或為複數刑罰權之
    數罪，自應視法院審認之結果為斷，並不受起訴主張之拘束，故法院對全部事實
    在裁判上究屬一罪或數罪，有依法自由認定之職權，然觀諸本案被告犯罪行為時
    間與上開確定判決之竊盜行為時間僅相隔月餘，時間上應屬緊接，而被告復無正
    當工作，本案被告進入他人車輛行竊未遂後竟睡於他人車輛內，顯係四處遊蕩之
    人，與前案被告竊取超商門口價值甚少之空酒瓶犯行，應均出於一個概括犯意反
    覆為之，其所犯竊盜構成要件復相同，是本件公訴意旨所指之被告竊盜未遂行為
    ，與前開確定判決所認定之竊盜行為，兩者間應有連續犯之裁判上一罪關係，故
    本案應為前案確定判決效力所及，依前揭判例意旨，本案應不得再重行起訴，其
    重行起訴，揆諸上開說明，爰不經言詞辯論，逕為諭知免訴之判決。
據上論斷，應依刑事訴訟法第三百零二條第一款、第三百零七條，判決如主文。
中      華      民      國    九  十  二    年    一    月      三  十  日
                                  臺灣板橋地方法院刑事第一庭
                                      法      官  高  奕  驤
右正本證明與原本無異。
如不服本判決應於送達後十日內向本院提出上訴狀
                                      書  記  官  廖  舜  宜
中      華      民      國    九  十  二    年    一    月      三  十  日


司法院資訊處製作；財團法人民間司法改革基金會備份。
